Michal Niedzielski

EDHEC alumni, ancien analyste de données, auditeur, et éducateur sportif. Expérience internationale (Luxembourg, Grande Bretagne, France et Pologne). Actuellement en reconversion professionnelle en cybersécurité, et cherchant un poste dans le secteur.

16 Rue de la République 78600 Maisons-Laffitte **06 61 99 83 89** micnied@protonmail.com

EXPÉRIENCE

Molitor, Paris — Coach sportif et professeur de fitness salarié **Third Space**, Londres

DÉC 2015 À AUG 2022

Bloomberg LP, Londres — Analyste de données

OCT 2010 À SEP 2015

Analyse de la structure capital des entreprises; prévision des dividendes. Acquisition de données auprès de sources de données primaires ou secondaires et gestion des bases de données.

Développer des systèmes de collecte de données, des outils d'analyse de données et d'autres stratégies optimisant l'efficacité.

Gestion de projets; travailler dans le cadre d'une équipe pluridisciplinaire avec des analystes, des ingénieurs des données, des développeurs.

PwC, Luxembourg — Auditeur financier

SEP 2008 À SEP 2010

Effectuer les analyses comptables des fonds d'investissement, private equity.

Collecter, préparer et organiser la documentation physique et numérique pour les processus d'audit.

Vérifier les documents, les chiffres et les détails du compte pour l'audit.

EDUCATION

EDHEC Business School, Nice — Master of Science in Risk and Asset Management

JAN 2007 À DEC 2007

Maastricht University, Maastricht — Master of Science in International Business, specialization Finance

IAN 2007 À DEC 2007

FORMATIONS

Google Cybersecurity

(ISC)² Certified in Cybersecurity

Communication non violente

PSC 1 - Croix rouge

COMPÉTENCES

Python

Linux

NIST CSF

Systèmes et réseaux informatiques

Travail en équipe

Autonomie

Capacité d'adaptation

LANGUE

Anglais, Français, Polonais